臺灣臺南地方法院刑事判決
110年度訴字第1077號
公  訴  人  臺灣臺南地方檢察署檢察官
被      告  蔡燕章




            林聖豐



            吳順德


            廖俊超


上列被告因傷害案件，經檢察官提起公訴（110年度調偵字第158
5號），本院判決如下：
    主  文
本件均公訴不受理。
    理  由
一、公訴意旨略以：被告兼告訴人蔡燕章、林聖豐、吳順德為朋
    友關係，渠等於民國110年4月25日凌晨3時許，與另名友人
    李孟倫欲前往被告兼告訴人廖俊超所經營址設臺南市○○區○○
    路0段000號之汽車保養廠旁之小吃部飲酒，李孟倫因與廖俊
    超相識，故將其所駕駛車牌號碼000-0000號自用小客車停放
    在廖俊超前開保養廠門口。廖俊超因不知車輛為李孟倫所停
    放，遂大聲叫罵驅趕，適蔡燕章、林聖豐、吳順德亦於他處
    停妥車輛行經該保養廠門口，聽聞叫罵後，遂質問廖俊超係
    辱罵何人，雙方遂起爭執，廖俊超即拿取保養廠內長約90公
    分之大型螺絲起子並叫罵、驅趕蔡燕章、林聖豐、吳順德等
    三人，蔡燕章、林聖豐、吳順德則出手搶奪上開螺絲起子，
    廖俊超即基於傷害之犯意，蔡燕章、林聖豐、吳順德則共同
    基於傷害之犯意聯絡，雙方搶奪上開螺絲起子並發生扭打，
    致蔡燕章受有右前臂挫傷、右大腿挫傷、左側腹壁挫傷之傷
    害，林聖豐受有右前臂挫傷、左前臂挫擦傷之傷害，吳順德
    受有胸壁挫傷、右上臂挫傷、右前臂挫傷之傷害，廖俊超則
    受有頭部損傷、右胸挫傷、背挫傷、腹挫傷、足部挫傷、疑
    右側肋骨骨折、多處擦傷等傷害。因認被告蔡燕章、林聖豐
    、吳順德、廖俊超均涉犯刑法第277條第1項之傷害罪嫌等語
    。
二、按告訴乃論之罪，告訴人於第一審辯論終結前，得撤回其告
    訴；又告訴乃論之罪經撤回者，法院應諭知不受理之判決，
    並得不經言詞辯論為之，刑事訴訟法第238條第1項、第303
    條第3款及第307條分別定有明文。
三、查本件被告兼告訴人蔡燕章、林聖豐、吳順德、廖俊超因傷
    害案件，經檢察官提起公訴，認為均係涉犯刑法第277條第1
    項之傷害罪嫌，依同法第287條前段之規定，須告訴乃論。
    茲因被告4人經調解成立，並均具狀撤回告訴，有本院110年
    度南司刑移調字第558號調解筆錄1份及刑事撤回告訴狀4份
    在卷可稽（本院卷第97至98頁、第99至105頁），依前開規
    定，本件爰不經言詞辯論，逕為諭知不受理之判決。
據上論斷，應依刑事訴訟法第303條第3款、第307條，判決如主
文。
中　　華　　民　　國　　110 　年　　11　　月　　30　　日
                  刑事第七庭  審判長法  官  黃琴媛
                                    法  官  孫淑玉
                                    法　官  吳彥慧
以上正本證明與原本無異。
如不服本判決應於收受本判決後20日內向本院提出上訴書狀，並
應敘述具體理由。其未敘述上訴理由者，應於上訴期間屆滿後20
日內向本院補提理由書狀（均須按他造當事人之人數附繕本）「
切勿逕送上級法院」。 
　　　　　　　　　　　　　　　　　  書記官  張儷瓊
中　　華　　民　　國　　110 　年　　12　　月　　2 　　日